【裁判字號】    96,訴,1878
【裁判日期】    970429
【裁判案由】    毒品危害防制條例
【裁判全文】
臺灣臺北地方法院刑事判決              96年度訴字第1878號
公  訴  人  臺灣臺北地方法院檢察署檢察官
被      告  甲○○
上列被告因違反毒品危害防制條例案件，經檢察官提起公訴（96
年度毒偵字第3274號），被告於本院準備程序就被訴事實為有罪
之陳述，經受命法官告知被告簡式審判程序意旨，並聽取被告、
檢察官之意見後，本院合議庭裁定由受命法官獨任依簡式審判程
序審理、判決如下：
    主  文
甲○○施用第一級毒品，累犯，處有期徒刑捌月；扣案之第一級
毒品海洛因小包（含包裝袋，小包檢驗前總淨重零點陸貳玖
零公克、檢驗後總淨重零點陸貳肆零公克）均沒收銷燬之。又施
用第二級毒品，累犯，處有期徒刑肆月；扣案之第二級毒品甲基
安非他命貳小包（含包裝袋，貳小包檢驗前總淨重零點肆伍公克
、檢驗後總淨重零點肆公克）均沒收銷燬之。應執行有期徒刑
拾月，扣案之第一級毒品海洛因小包（含包裝袋，小包檢驗
前總淨重零點陸貳玖零公克、檢驗後總淨重零點陸貳肆零公克）
、第二級毒品甲基安非他命貳小包（含包裝袋，貳小包檢驗前總
淨重零點肆伍公克、檢驗後總淨重零點肆公克）均沒收銷燬。
    事  實
一、甲○○前因施用毒品案件，經本院94年度毒聲字第628 號裁
    定送觀察、勒戒後，認無繼續施用毒品之傾向，於95年3 月
    31日釋放出所，並由臺灣臺北地方法院檢察署檢察官以95年
    度毒偵緝字第70號、第71號不起訴處分確定。嗣其因槍砲案
    件，經本院95年度訴字第556號判處有期徒刑4月確定，甫於
    96年2 月26日易科罰金執行完畢，其所受宣告之刑，以已執
    行論。
二、詎甲○○仍不知戒絕毒癮，明知海洛因、甲基安非命業經公
    告列為毒品危害防制條例第2條第2項第1款、第2款之第一級
    、第二級毒品，不得非法持有、施用，仍未戒除施用毒品之
    習性，於上開觀察、勒戒釋放出所後5 年內，各基於施用第
    一級毒品海洛因之犯意，與其基於施用第二級毒品甲基安非
    他命之犯意，於96年10月16日凌晨1 時30分許，在臺北縣新
    店市○○○○道附近之欣園汽車旅館內，以第一級毒品海洛
    因粉末摻入香菸點燃吸食之方式，施用第一級毒品海洛因1
    次後，另於同日凌晨1 時50分許，在同上欣園汽車旅館內，
    以玻璃球燒烤第二級毒品甲基安非他命晶體吸食之方式，施
    用第二級毒品甲基安非他命1次。嗣於同年月16日凌晨2時30
    分許，在臺北市文山區○○○路○ 段與基隆路口處，為警當
    場查獲其持有之第一級毒品海洛因３小包（含包裝袋，小
    包檢驗前總淨重零點陸貳玖零公克、檢驗後總淨重零點陸貳
    肆零公克）、第二級毒品甲基安非他命２小包（含包裝袋，
    貳小包檢驗前總淨重零點肆伍公克、檢驗後總淨重零點肆
    公克），而其為上開毒品列管人口，並經其同意後採集尿液
    送驗結果，其尿液中呈現毒品嗎啡、甲基安非他命陽性反應
    ，始悉上情。
三、案經臺北市政府警察局文山第二分局報請臺灣臺北地方法院
    檢察署檢察官偵查起訴。
    理  由
壹、程序方面
一、按除被告所犯為死刑、無期徒刑、最輕本刑為三年以上有期
    徒刑之罪或高等法院管轄第一審案件者外，於法院行準備程
    序進行中，被告先就被訴事實為有罪之陳述時，審判長得告
    知被告簡式審判程序之旨，並聽取當事人、代理人、辯護人
    及輔佐人之意見後，裁定進行簡式審判程序；且受命法官行
    準備程序，與法院或審判長有同一之權限；又簡式審判程序
    之證據調查，不受刑事訴訟法第159 條第1 項、第161 條之
    2 、第161 條之3 、第163 條之1 及第164 條至第170 條規
    定之限制，刑事訴訟法第273 條之1 第1 項、第279 條第2
    項前段、第273 條之2 分別定有明文。
二、查本件被告所犯為死刑、無期徒刑、最輕本刑為三年以上有
    期徒刑以外之罪，且非高等法院管轄第一審之案件，其於準
    備程序就前揭被訴事實為有罪之陳述，經受命法官告知簡式
    審判程序之旨，並聽取當事人之意見後，本院認無不得或不
    宜改依簡式審判程序進行之處，爰依刑事訴訟法第273 條之
    1第1項，裁定本件由受命法官獨任進行簡式審判程序，合先
    敘明。
貳、實體方面
一、上揭事實，業據被告甲○○於本院97年4 月25日準備程序、
    審判程序時均供承不諱，且被告上開為警查獲時所採取之尿
    液，送經台灣尖端先進生技醫藥股份有限公司檢驗結果，其
    尿液中呈現毒品嗎啡、甲基安非他命陽性反應，此有卷附之
    臺灣尖端先進生技醫藥股份有限公司出具之濫用藥物尿液檢
    驗報告、臺北市政府警察局偵辦毒品案件尿液檢體委驗單、
    獲案毒品表（四聯單）、96年度青保管字第0801號贓證物品
    清單、96年度紅保管字第0868號贓證物品清單、96年度綠保
    管字第3102號贓證物品清單、臺北市政府警察局北市警鑑字
    第09634955700 號函、96年10月16日勘察採證同意書、搜索
    暨扣押筆錄、扣押物品目錄表、扣案海洛因三包及安非他命
    二包之照片、尿液採樣書、台北市政府警察局保安警察大隊
    第二中隊查獲違反毒品危害防制條例嫌疑人尿液對照表在卷
    可稽（見偵卷，第16至21頁、第30至31頁、第46至53頁、第
    55至56頁）（見本院卷第11至14頁），並有上開扣案被告尿
    液、第一級毒品海洛因３小包、第二級毒品甲基安非他命２
    小包可查。又扣案第一級毒品海洛因３小包，均送交通部民
    用航空局醫務中心鑑驗結果，確均含有海洛因成分之事實，
    有交通部民用航空局醫務中心毒品96年11月06日航藥鑑字第
    0961851 號鑑定書在卷可徵（見偵卷，第45頁）；另扣案第
    二級毒品甲基安非他命２小包，均送臺北市政府警察局刑事
    鑑識中心鑑驗結果，確均含有甲基安非他命類成分之事實，
    亦有臺北市政府警察局96年11月1日北市鑑毒字第770號鑑驗
    通知書、台北市政府警察局保安警察大隊第二中隊查獲涉嫌
    違反毒品危害防制條例毒品初步鑑驗報告書、臺北市政府警
    察局文山第二分局北市警文二分刑字第09632580700 號函在
    卷可查（見偵卷，第23至24頁、第43頁、第54頁）。綜上，
    足見被告之自白與事實相符，足堪採信。又被告前因施用毒
    品案件，經本院94年度毒聲字第628 號裁定送觀察、勒戒後
    ，認無繼續施用毒品之傾向，於95年3 月31日釋放出所，並
    由臺灣臺北地方法院檢察署檢察官以95年度毒偵緝字第70號
    、第71號不起訴處分確定，有臺灣高等法院被告前案紀錄表
    1 份在卷可佐，足徵被告確於上開觀察、勒戒執行完畢釋放
    出所後，5 年內再犯上揭毒品危害防制條例之罪，而事證明
    確，其有上開施用第一、二級毒品之犯行，洵堪認定。
二、查海洛因、甲基安非他命係毒品危害防制條例第2條第2項第
    1款、第2款所明定之第一、二級毒品，不得非法持有、施用
    。(一)核被告所為，係犯違反毒品危害防制條例第10條第1、2
    項之施用第一、二級毒品罪。(二)其施用第一、二級毒品前之
    持有毒品之低度行為，均應為施用之高度行為所吸收，不另
    論罪。(三)被告所犯上開二罪間，犯意各別，行為互殊，應予
    分論併罰。(四)又被告有如事實所示之犯罪科刑及執行情形，
    有卷附之臺灣高等法院被告前案紀錄表可稽，其於上開有期
    徒刑執行完畢後5 年內，再故意犯本件有期徒刑以上之罪，
    為累犯，應依刑法第47條第1 項規定，加重其刑。
三、玆審酌被告前曾因施用毒品案件，經施以上開觀察、勒戒釋
    放出所後，5 年內再犯本件上揭施用第一、二級毒品罪行，
    足見戒毒意志不堅，毒癮非淺，未能體悟施用毒品對自己、
    家人造成之傷害及社會之負擔，自屬可議，惟念其犯後坦承
    犯行，犯後態度良好，並有悔改決心，且施用毒品乃自戕行
    為，未對他人造成危害，及其施用次數、時間等一切情狀，
    爰分別量處如主文所示之刑，再定其應執行之刑，以鼓勵有
    戒毒決心之被告，及時醒悟並戒絕毒癮，用啟自新。
四、至於扣案第一級毒品海洛因３小包（含包裝袋，因海洛因毒
    品附著於包裝上剝離不易，應將包裝之整體視為海洛因毒品
    ，小包檢驗前總淨重零點陸貳玖零公克、檢驗後總淨重零
    點陸貳肆零公克）、第二級毒品甲基安非他命２小包（含包
    裝袋，因甲基安非他命毒品附著於包裝上剝離不易，應將包
    裝之整體視為甲基安非他命毒品，貳小包檢驗前總淨重零點
    肆伍公克、檢驗後總淨重零點肆公克），各經送驗結果，
    確分別含有上開第一、二級毒品成分之事實，理由詳上所述
    ，均應依毒品危害防制條例第18條第1 項前段規定，不問屬
    於犯人與否，均沒收銷燬之。至於鑑驗耗用之上開海洛因、
    甲基安非他命之毒品既已滅失，自毋庸宣告沒收銷燬之，併
    此敘明。
據上論斷，應依刑事訴訟法第273條之1第1 項、第299條第1項前
段，毒品危害防制條例第10條第1項、第2項、第18條第1 項前段
，刑法第11條、第47條第1項、第51條第5款，判決如主文。
本案經檢察官王育珍到庭執行職務。
中    華    民    國    97    年  4     月    29      日
                  刑事第十六庭法  官  施添寶
以上正本證明與原本無異。
如不服本判決，得於判決送達後十日內，向本院提出上訴狀（應
抄附繕本）。告訴人或被害人如對於本判決不服者，應具備理由
請求檢察官上訴，其上訴期間之計算係以檢察官收受判決正本之
日期為準。
                              書記官  陳弘文
中    華    民    國    97    年  4     月    29      日
附錄本案判決論罪科刑法條
毒品危害防制條例第10條
施用第一級毒品者，處六月以上五年以下有期徒刑。
施用第二級毒品者，處三年以下有期徒刑。


司法院資訊處製作；財團法人民間司法改革基金會備份。
